臺灣臺中地方法院民事判決       
110年度中簡字第1856號
原      告  洪詩怡  
            康淑美  
            洪靜怡  
兼  共  同
訴訟代理人  洪棋岳  
被      告  天璽社區管理委員會

法定代理人  何信蒼  
上列當事人間請求回復原狀等事件，本院於民國111年5月2日言
詞辯論終結，判決如下：
   主       文
被告應將停車格位置恢復如附件臺中市中興地政事務所收件日期
文號111年3月9日興土測字第036200號土地複丈成果圖紅線所示
。
訴訟費用由被告負擔。
    事實及理由
一、原告主張：原告洪棋岳為臺中市○○區○○段00○號即門牌號碼
    臺中市○○區○○路00號4樓之1分所有權人，權利範圍包含同段
    70地號地下二樓編號66號車位（下稱系爭66號停車位），另
    原告康淑美、洪詩怡、洪靜怡則為臺中市○○區○○段00○號即
    門牌號碼臺中市○○區○○路00號4樓之2區分所有權人，權利範
    圍包含同段70地號地下二樓編號67號車位（下稱系爭67號停
    車位），系爭66及67號停車位原本位置係依照竣工平面圖劃
    設，位置如附件紅線所示，然被告於民國103年重新鋪設地
    下室PU地面並劃設停車位線時，竟疏未注意依竣工平面圖劃
    設，致原告所有系爭66及67號車位因此偏移30公分如附件藍
    線所示，並因而衍生原告停車不便及與鄰65號車位間停車糾
    紛；然依照公寓大廈管理條例規定，停車位格線屬被告管理
    維護事項，而經原告向被告請求回復原狀後，被告並未置理
    ，爰依侵權行為及公寓大廈管理條例第34條第4款之規定，
    提起本件訴訟，請求將系爭66及67號車位位置回覆如竣工平
    面圖所示，並聲明：如主文所示。
二、被告則以：103年間確有重新鋪設臺中市○○區○○段00地號地
    下室PU地面，110年3月間經原告反應停車位格線錯置後，因
    經其他住戶異議，表示位置正確且不同意重新劃設，被告因
    此未能處理；而被告就系爭停車位位置應依地政單位就竣工
    平面圖位置測量結果認定，則不爭執等語。
三、得心證之理由
  ㈠按系爭66及67號停車位分別登記為原告所有，有建物第一類
    謄本附卷可稽（本院卷第19至21頁），則前該停車位已屬公
    寓大廈管理條例第3條第5款所謂之「約定專用部分」，僅原
    告有權使用，其他住戶自不得侵害其使用權益，先予敘明。
　㈡次按依公寓大廈管理條例第3條第9款、第38條第1 項、第33
    條第3 款但書及民事訴訟法第40條第3 項等規定，公寓大廈
    管理委員會（下稱管委會）倘基於規約約定或區分所有權人
    （下稱區權人）會議決議所為職務之執行致他人於損害，而
    應由區權人負賠償責任時，其本身縱非侵權行為責任之權利
    義務歸屬主體，亦應認被害人得基於程序選擇權，並依上開
    條例第38條第1 項規定及訴訟擔當法理，選擇非以區權人而
    以管委會為被告起訴請求。查被告重新繪製之停車格線與竣
    工平面圖不符，業已位移30公分等情，經本院囑託臺中市中
    興地政事務所測量並調製如附件複丈成果圖所示，則被告重
    新鋪設地下二樓地板並重新繪製停車格線後已變更原告使用
    之範圍，揆諸上開說明，自屬執行職務並已侵害原告對系爭
    停車位之使用權益，應構成侵權行為無訛，從而，原告依侵
    權行為之法律關係，請求被告將系爭66及67停車位回復原狀
    如附圖紅線所示，為有理由，應予准許。
四、訴訟費用負擔之依據：民事訴訟法第78條。
中　　華　　民　　國　　111 　年　　5 　　月　　18　　日
                  臺灣臺中地方法院臺中簡易庭
                              法  官  陳航代
以上為正本，係照原本作成。
如不服本判決，應於送達後20日內，向本院提出上訴狀並表明上
訴理由，如於本判決宣示後送達前提起上訴者，應於判決送達後
20日內補提上訴理由書（須附繕本）。如委任律師提起上訴者，
應一併繳納上訴審裁判費。 
中　　華　　民　　國　　111 　年　　5 　　月　　20　　日
                              書記官  廖鳳美